【裁判字號】    88,交易,195
【裁判日期】    890114
【裁判案由】    過失傷害
【裁判全文】
臺灣士林地方法院刑事判決                        八十八年度交易字第一九五號
    公  訴  人  臺灣士林地方法院檢察署檢察官
    被      告  乙○○
右列被告因過失傷害案件，經檢察官提起公訴（八十八年度偵字第四五○五號），本
院判決如左：
    主  文
乙○○從事業務之人，因業務上之過失傷害人，處有期徒刑參月，如易科罰金以參佰
元折算壹日。
    事  實
一、乙○○係計程車司機，為從事駕駛業務之人，於民國八十七年十二月三日十八時
    十七分許，駕駛車牌號碼ＢＷ─０九０號計程車，沿臺北縣汐止鎮○○路○段由
    汐止往南港方向行駛，途經北山橋上時，適有客人招手搭車，乙○○本應注意在
    橋樑上不得臨時停車、汽車變換車道時，應先顯示方向燈光或手勢，而依當時之
    情形亦無不能注意之情事，竟疏未注意，見客人在橋上攔車，即未顯示方向燈貿
    然向右切入機車道，準備停車載客，適甲○○騎乘車牌號碼ＧＱＲ—二三二號（
    起訴書誤載為ＧＯＲ—二三二號）機車沿機車道自後駛至，因閃避不及，致機車
    車頭碰觸乙○○之計程車右後方，使甲○○人車倒地，受有左側股骨骨折之傷害
    。乙○○速以電話主動向台北市政府警察局勤務指揮中心自首並接受裁判。
二、案經被害人甲○○訴由臺北縣警察局汐止分局報告臺灣士林地方法院檢察署檢察
    官偵查起訴。
     理  由
一、訊據被告乙○○固坦於前揭時地變換車道靠右停車肇事，致甲○○自後追撞受有
    左側股骨骨折之傷害等情，惟辯稱伊非為載客而臨時停車，係因發現汽車有異聲
    ，為檢查才往右靠邊停車，且伊要變換車道時，亦有打方向燈，況伊車肇事後受
    創不重，但甲○○卻受傷嚴重，且他所騎乘之機車並滑至伊車前方約三部車距處
    ，可見甲○○之機車在橋上超速未保持兩車間安全距離云云，經查右揭事實業經
    告訴人指訴稽詳，且被告亦坦承「確實有二個人，但是不是跟我招手我不清楚」
    、「是我停下來之後，有兩個客人來問我要不要載」等語（本院八十八年九月九
    日訊問筆錄、八十九年二月十七日審判筆錄），且被告苟聽見車有異聲，當時其
    車並未拋錨停滯，洵無必要於不得臨時停車之橋樑向右切入機車道停車，且依道
    路交通事故調查報告表之事故現場圖所示被告事故後車子之位置可知被告切入機
    車道之行向並非徐緩，是告訴人指被告係因見客招車未及顯示方向燈或手勢即利
    入其車道堪可採信，且告訴人因此撞擊被告之車右後方後人車倒地，受有左側骨
    骨折之傷害，亦有診斷證明書附卷可按。按行車遇有變換車道時，應先顯示方向
    燈或手勢；且橋樑處不得臨時停車，於顯有妨害他車通行之處所，不得停車，道
    路交通安全規則第九十一條第一款、第一百十一條第一款以及第一百十二條第九
    款分別定有明文，被告係領有職業駕駛執照之人，並以駕駛計程車為業，對於上
    開交通安全規則之規定自應知之甚明，且當日被告行車時並無不能注意之情況，
    乃被告竟疏於注意遵行上開規定，而於橋樑處未經顯示方向燈或手勢即貿然靠邊
    停車，因而肇致本件車禍，被告應負過失責任甚明。被告雖辯稱告訴人甲○○行
    車超速未保持安全距離，亦有過失，惟告訴人縱有過失亦不解免被告之過失責任
    ，且被告之過失行為與被害人所受之傷害有因果關係，事證明確，被告過失犯行
    洵堪認定。
三、被告平日以駕駛計程車為業，於執行業務中開車肇事，致人受傷，核犯刑法第二
    百八十四條第二項前段之業務過失傷害罪。又被告於肇事後即向警報案並坦承肇
    事，業經被告陳明，且有臺北市政府警察局八十九年一月二十四日北市警勤字第
    八九二一○七四○○○號函覆「本局勤指揮中心「一一０」報案臺八十七年十二
    月三日十八時十七分許接獲陳姓民眾報案，台北縣汐止市○○路往南港方向機車
    與營小客車禍（未說明車號），立即通知臺北縣警察局處理」，並有受理各類案
    件記錄單一張附卷可按，是堪可認被告於犯罪未發覺前自承犯罪，並於審理時到
    庭接受審判，核其所為符合刑法第六十二條前段之自首要件，應依法減輕其刑。
    爰審酌被告之過失程度、所生之危害、肇事後之態度及被害人甲○○所受之傷害
    ，且被告尚未賠償被害人之損害等一切情狀，量處如主文所示之刑，並諭知易科
    罰金折算之標準，以示懲儆。
四、據上論斷，應依刑事訴訟法第二百九十九條第一項前段，刑法第二百八十四條第
    二項前段、刑法第六十二條前段、第四十一條，罰金罰鍰提高標準條例第一條前
    段、第二條，判決如主文。
本案經檢察官李學玨到庭執行職務。
中      華      民      國      八十九    年      二    月    二十九    日
                                臺灣士林地方法院交通法庭
                                      法  官  杜  惠  錦
右正本證明與原本無異。
如不服本判決應於送達後十日內向本院提出上訴狀。
                                      書記官  劉  育  妃
中      華      民      國    八十九      年      三    月     四     日
附錄本案論罪科刑法條全文
刑法第二百八十四條第二項
從事業務之人，因業務上之過失傷害人者，處一年以下有期徒刑、拘役或一千元以下
罰金，致重傷者，處三年以下有期徒刑、拘役或二千元以下罰金。


司法院資訊處製作；財團法人民間司法改革基金會備份。
